# 集团公司间无偿划转股权造成的长期股权投资金额虚增

提问人：今日审计 时间：2020-07-01 16:49:00
请教：在100%控股的母子孙公司之间进行股权无偿划转，各级公司的个别报表就会增加长期股权投资的账面金额和资本公积，有限制吗？比如子公司A先转一个孙公司至母公司，母公司再转另一个子公司给子公司A，这样转来转去，个别报表资产额迅速扩大，有限制条件吗？

回答人：chenyiwei
没有特殊的限制条件。对发债影响更大的是净资产而不是总资产。我们所能做的是关注每一步的会计处理均符合适用的会计处理原则。